【裁判字號】    99,聲,837
【裁判日期】    990330
【裁判案由】    聲明異議
【裁判全文】
臺灣臺中地方法院刑事裁定               99年度聲字第837號
聲請人即  甲○○
受 刑 人
上列聲請人因不服臺灣臺中地方法院檢察署檢察官所為97年度執
字第4573號之執行指揮書之處分，聲明異議，本院裁定如下：
    主    文
異議駁回。
    理    由
一、聲明異議意旨略以：伊因詐欺案案件，經法院判處拘役30日
    確定；惟伊另案犯罪，應執行有期徒刑三年三月（97年度執
    更字第2391號、97年度執更字第2046號），執行自民國97年
    3 月27日起迄100 年3 月19日止（另羈押98天），符合刑法
    第51條第10款〝受處科刑3 年以上者，免除拘役〞之法條，
    故請求免除前揭拘役30日之執行等語。
二、按受刑人以檢察官執行之指揮為不當者，得向諭知該裁判之
    法院聲明異議，刑事訴訟法第484 條定有明文。又前揭「檢
    察官執行之指揮不當」，應包括執行之指揮違法及執行方法
    不當等情形在內（最高法院77年度臺抗字第74 1號判決要旨
    參照）。查本件異議人甲○○前揭詐欺案件，經本院於97年
    1 月23日以97年度簡字第52號判處拘役30日，於97年3 月11
    日確定，所處拘役30日，經臺灣臺中地方法院檢察署檢察官
    以97年3 月29日97年執繩字第4573號執行指揮書執行等情，
    有該刑事簡易判決、執行指揮書及臺灣高等法院被告前案紀
    錄表附卷可稽。是其就該拘役之執行指揮向本院聲明異議，
    合於上開規定，先予敘明。
三、經查：
（一）異議人於97年3月27日，因公共危險（放火燒燬其他物件
      ）案入監執行，而其在入監之前，因幫助詐欺案，經本院
      於97年1月23日以97年度簡字第52號判決判處拘役30日，
      於97年3月11日確定：又因施用第一級毒品、施用第一級
      毒品等案件，分經臺灣臺北地方法院及本院判處有期徒刑
      10月、11月確定，並經本院於97年6月11日以97年度聲字
      第2278號裁定，與前開公共危險案合併定應執行刑為2年7
      月確定（下稱第一案）；又因違犯兒童及少年性交易防制
      條例、施用第一級毒品、兒童及少年性交易防制條例等案
      件，分經本院判處有期徒刑3月、11月、3月確定，減刑後
      ，經本院於97年7月8日以97年度聲字第2353號裁定，合併
      定應執行刑為8月確定（下稱第二案）；又因施用第一、
      二級毒品案件，經本院於97年6月16日以97年度訴字第217
      6號判處有期徒刑1年、6月，應執行有期徒刑1年4月，於
      97年7月14日確定（下稱第三案）；前揭第一、二、三案
      接續執行後，並接續執行前揭幫助詐欺案所處拘役30日，
      執行完畢日期為101年8月18日等情，有臺灣高等法院被告
      前案紀錄表、上開裁定及臺灣臺中地方法院檢察署檢察官
      97年7月29日97年執更字第2046、97執更字第2391號、97
      年8月4日97執字第11438號、97年3月29日97執字第4573
      號執行指揮書等在卷足憑。
（二）按數罪併罰係指刑法第50條：「裁判確定前犯數罪者，併
      合處罰之」之意。刑法第51條既規定「數罪併罰」案件定
      其應執行刑之標準，該條之適用前提即應指數罪併罰之數
      罪而言，而不包括非裁判確定前之案件。又數罪併罰，應
      執行者為有期徒刑與拘役（依現行第10款文字及其立法精
      神，當包括：多數有期徒刑與多數拘役，經各別定執行刑
      後，應併執行者；多數有期徒刑經定執行刑，而與單一拘
      役應併執行者；多數拘役經定執行刑而與單一有期徒刑應
      併執行者數種情形）時，因有期徒刑與拘役同屬自由刑，
      拘役刑期頗短，如與較長之有期徒刑併予執行，實無意義
      可言，宜採吸收主義，不執行拘役。惟查有期徒刑之低度
      ，遇有減輕時，可減至2 月未滿，而拘役遇有加重，或多
      數拘役定其應執行刑時，其高度可達120 日，如澈底採用
      吸收主義，難保不發生以較短之有期徒刑（2 月未滿）吸
      收較長之拘役（120 日）情事，亦失事理之平。為謀兩者
      調和，經衡酌結果，認於3 年以上有期徒刑與拘役併執行
      時，始宜採吸收主義，不執行拘役。茍應執行者為3 年未
      滿有期徒刑與拘役，自應一併執行。（刑法第51條第10款
      立法意旨及95年6 月28日臺灣高等法院檢察署座談會研究
      意見參照）。
（三）查本件異議人於入監執行前，所犯前揭數罪，經本院先後
      依刑法第51條數罪併罰規定，分就第一、二、三案定其應
      執行有期徒刑2 年7 月、8 月、1 年4 月確定，且該三案
      間並不符數罪併罰要件，而不得再為數罪併罰之裁定。從
      而，依前開法條意旨說明，該三案既經均依法合併定應執
      行刑，且所定應執行刑各均未逾有期徒刑3 年，則其所另
      犯幫助詐欺受判處拘役30日之刑期，即無適用刑法第51條
      第10款免除執行之餘地。
（四）綜上所述，異議人聲請免除執行拘役刑，尚無理由，應予
      駁回。
據上論斷，應依刑事訴訟法第220條、第484條、第486條，裁定
如主文。
中   華   民   國    99    年     3     月     30     日
                          刑事第十庭  法  官  莊秋燕
以上正本證明與原本無異。
如不服本裁定，應於收受送達後5日內向本院提出抗告狀。（應
附繕本）
                                      書記官  楊賀傑
中    華    民    國    99    年    3     月    30    日
附記：
(一)97.7.29 【97年度執更字第2046號】應執行有期徒刑2 年7 月
  （即前科編號）：
  (1)公共危險：1年1月（96訴4618，即前科編號）
    犯罪時間：96.11.24
    判決確定：97.2.12
  (2)毒品：10月（96訴1863，即前科編號）
    犯罪時間：96.9.15
    判決確定：97.3.24
  (3)毒品：11月（97訴811，即前科編號）
    犯罪時間：96.11.20
    判決確定：97.5.5
  刑期起算：97.3.27～99.9.7
  折抵：96.11.24～97.1.11共49日
(二)97.7.29 【97年度執更字第2391號】應執行有期徒刑8 月（即
  前科編號）：
  (1)兒少條例：3月，減為1月15日（96訴1563，即前科編號）
    犯罪時間：96.1.12
    判決確定：96.6.11
  (2)毒品：11月，減為5月15日（96訴1521，即前科編號）
    犯罪時間：96.3月中旬至96.3.27
    判決確定：96.6.20
  (3)兒少條例：3月，減為1月15日（97簡81，即前科編號）
    犯罪時間：96.1.6
    判決確定：97.5.12
  刑期起算：99.9.8～100.3.19
  折抵：96.3.28～96.5.15共49日
(三)97.8.4【97年度執字第11438 號】應執行有期徒刑1 年4 月（
  97 訴2176 ，即前科編號）：
  (1)毒品：1年
  (2)毒品：6月
  犯罪時間：97.2.22
  判決確定：97.7.14
  刑期起算：100.3.20～101.7.19
(四)97.3.29【97年度執字第4573號】：
  詐欺：拘役30日（97簡52，即前科編號）
  刑期起算：98.3.9～98.4.7
  前科記載：101.7.20～101.8.18
  犯罪時間：96.11.20
  判決確定：97.3.11

司法院資訊處製作；財團法人民間司法改革基金會備份。
